臺灣臺北地方法院簡易民事判決
110年度北簡字第19631號
原      告  超悅實業有限公司


法定代理人  廖英那  
訴訟代理人  張立宇律師
複 代理 人  劉立耕律師
訴訟代理人  廖益良  

            周家銘  

被      告  瑪凱生技開發有限公司


法定代理人  鍾鎧璜  
訴訟代理人  洪煜盛律師
            黃重鋼律師
            林詠嵐律師
上列當事人間請求返還款項事件，本院於民國一百一十一年六月
二日言詞辯論終結，判決如下︰
    主    文
被告應給付原告新臺幣伍仟柒佰玖拾元，及自民國一百一十年九
月十七日起至清償日止，按年息百分之五計算之利息，並於原告
返還仿冒品宇紘拋棄式隔離衣一千六百零六件予被告時，被告應
給付原告新臺幣捌萬柒仟陸佰捌拾捌元，及自民國一百一十年九
月十七日起至清償日止，按年息百分之五計算之利息。
原告其餘之訴駁回。
訴訟費用新臺幣壹仟捌佰捌拾元由被告負擔百分之五十三，餘由
原告負擔。
本判決第一項得假執行。但被告如以新臺幣玖萬參仟肆佰柒拾捌
元為原告預供擔保，得免為假執行。
原告其餘假執行之聲請駁回。
    事    實
甲、原告方面：
一、聲明：㈠被告應給付原告新臺幣（下同）十七萬五千四百七
    十元，及自支付命令送達翌日（即民國一百一十年九月十七
    日）起至清償日止，按年息百分之五計算之利息；㈡願供擔
    保請准宣告假執行。
二、陳述略稱：
  ㈠緣原告於一百一十年五月間透過訴外人蔡孟哲向被告瑪凱生
    技開發有限公司採購品牌「宇紘」之醫療用隔離衣，分別於
    一百一十年五月二十六日、二十七日向被告訂購隔離衣共三
    千二百套（品項名稱：醫用拋棄式隔離衣－宇紘單件包 十件
    /盒，下稱系爭隔離衣），總採購金額為十七萬五千四百七
    十元，惟上開被告售予原告之系爭隔離衣實為仿冒品且經新
    北市政府衛生局勒令回收。原告因回收上開隔離衣受有回收
    暨倉儲管理費用五千七百九十元之損失（計算式：160元×16
    .5時＋3,150元＝5,790元），原告原有客戶亦因本件仿冒品爭
    議而減少或不再與原告合作，原告因此受有損失十六萬三千
    九百八十九元。就此被告之人員亦已承認販售仿冒之隔離衣
    並同意負擔相關責任，豈料後續原告多次聯繫被告商討退款
    事宜，惟被告僅願換貨，原告於一百一十年八月十六日聲請
    核發支付命令，並經被告聲明異議，原告迫於無奈，爰依民
    法第二百五十五條提起本件訴訟。
  ㈡本件原告係於一百一十年五月下旬下單訂購系爭隔離衣，斯
    時為新冠肺炎疫情爆發，國內提升到三級警戒，隔離防護衣
    需求量大，兩造當屬約定系爭隔離衣應於下單後即刻交貨。
    惟被告交付之系爭隔離衣係仿冒品，依法不得販售且遭新北
    市衛生局勒令回收，是被告當屬給付遲延，又原告於一百一
    十年七月上旬寄發存證信函後，被告於一百一十年七月十五
    日回函，其中自承販售予原告之防護隔離衣係仿冒品，並願
    以退換貨或是減少價金方式處理。惟新冠肺炎三級警戒係於
    一百一十年七月二十七日降級為二級，然被告係於一百一十
    年八月四日自行攜帶防護隔離衣至原告倉庫進行協商，是被
    告交付隔離防護衣時，自已無從達契約目的，依法原告自得
    依民法第二百五十五條規定解除契約，請求返還買賣價金。
    基上，本件兩造係約定於疫情期間被告應提供正品「宇紘」
    品牌之隔離防護衣予原告，豈料被告先是提供仿冒品致原告
    遭新北市衛生局勒令回收，嗣後更是於疫情降級後始欲提供
    正品之隔離防護衣，既被告未於約定時期內履約致無法達成
    履約目的，則原告應有權依民法第二百五十五條解除契約，
    請求返還買賣價金。
　㈢兩造間就系爭隔離衣之採購事宜，確有約定非即刻交付，則
    無法達成契約目的：
　　⑴依原告與蔡孟哲之Line對話記錄，可知原告詢問有無販售
      隔離衣後，即要求「能否直接先幫我寄」，嗣後更稱「地
      址來一下明天司機會過去載，直接付現」，蔡孟哲則回覆
      「好的，五權二路/五工三路口，明早十點」，後續亦稱
      「貨已拉出來了、發票在我手上」。
　　⑵由新冠肺炎疫情爆發之背景，再佐以上開對話內容，足證
      蔡孟哲及被告確悉原告就隔離衣需貨孔急，非即刻交貨難
      以達成合約目的，又隔離衣係疫情期間供防疫使用，而原
      告之客戶多為醫療或長照機構，於三級警戒期間非著隔離
      衣恐無法執行其業務，是於新冠肺炎疫情降為二級警戒後
      ，縱原告取得無瑕疵之隔離衣，亦難以將隔離衣出售予客
      戶，此自屬合約目的難以達成。
　　⑶被告前於本院一百一十一年三月三十日言詞辯論期日辯稱
      目前我國仍有疫情、原告受領隔離衣仍有利益云云，惟原
      告係經營醫療器材批發等業務而非醫療院所，是縱疫情仍
      嚴峻，然若原告無法將隔離衣銷售予第三人，則受領該隔
      離衣對原告而言即無法達成契約目的，而因前開隔離衣為
      仿品事件，原告之客戶多不願再向原告採購隔離衣，此並
      有原告與客戶「沐愛動物醫院」間相關對話足為佐證。
　　⑷兩造間成立系爭隔離衣買賣契約適逢新冠肺炎疫情提升為
      三級警戒為被告所明知，又被告並不否認兩造間就系爭隔
      離衣有即刻交貨之約定，是自應認被告對於嚴守履行期間
      有合意，並對此期間之重要性有所認知，故被告主張原告
      無從依據民法第二百五十五條解除契約，並不足採。
　㈣原告因被告遲延給付，現受領隔離衣已無利益，是主張依民
    法第二百二十九條、第二百三十二條請求遲延給付之損害賠
    償，亦有理由：
　　⑴本件原告買受系爭隔離衣後，旋獲衛生局通知該批隔離衣
      係仿品而應回收，此足徵自一百一十年五月下旬被告交貨
      時起，即生遲延給付責任。
　　⑵原告採購隔離衣係為銷售賺取其中價差之用，而新冠肺炎
      三級警戒期間醫療用隔離衣供不應求，原告之客戶需貨孔
      急，然於新冠肺炎疫情降為二級警戒後，相關隔離衣需求
      已大幅降低，是縱被告能給付無瑕疵之隔離衣，就原告而
      言亦無利益。
　　⑶又原告因被告提供之仿冒品隔離衣，已受有隔離衣回收暨
      倉儲管理費用五千七百九十元之損失（退換工時二千六百
      四十元、倉儲管理費用三千一百五十元），另原告因販售
      被告交付之仿冒品已有商譽受損等情，原告客戶亦因此而
      減少或不再與原告合作，相關營收損失達十六萬三千九百
      八十九元。
　　⑷被告遲延給付系爭隔離衣，對原告而言顯無利益以臻明確
      ，非被告所指未盡舉證義務。又本件原告受領隔離衣既已
      無利益，則無被告所稱「倘該不完全之給付可能補正者，
      債權人僅得請求補正並請求補正前之所受之損害」之適用
      餘地。
　㈤綜上所述，本件兩造係約定於疫情三級警戒期間被告應提供
    正品隔離衣予原告，豈料被告先是提供仿冒品致原告遭新北
    市衛生局勒令回收，嗣後更是於疫情降級後始提供正品之隔
    離衣，既被告未於約定時期內履約致無法達成履約目的，則
    原告應有權依民法第二百五十五條解除契約，請求返還買賣
    價金。對被告提出的證物形式上真正沒有爭執，原告認為本
    件已經沒有履約的實益。
三、證據：提出訂貨記錄頁面截圖影本二紙、統一發票影本一紙
    、新北市政府衛生局一百一十年六月二十九日第0000000000
    0號函影本一件、網路新聞截圖影本一件、系爭隔離衣瑕疵
    退換工時表一件、系爭隔離衣瑕疵倉儲管理費用表及瑕疵客
    戶影響統計表各一件、被告公司人員與原告公司人員對話紀
    錄截圖影本一件、被告公司函影本一件、原告與訴外人蔡孟
    哲之Line對話截圖影本一件、原告公司之經濟部工商登記公
    示資料查詢影本一件、原告與訴外人沐愛動物醫院Line對話
    截圖影本一件為證。
乙、被告方面：
一、聲明：㈠原告之訴駁回；㈡如受不利判決，願供擔保請准宣告
    免為假執行。
二、陳述略稱：
  ㈠茲就本件原告所陳之相關事實說明如下：
　　⑴被告於一百一十年五月份知悉訴外人楊耀宗有透過眾里科
      技股份有限公司（下稱眾里公司）購入「宇紘拋棄式隔離
      衣」之管道，被告遂向楊耀宗購入該拋棄式隔離衣，並以
      總金額十七萬五千四百七十元銷售系爭隔離衣予原告；嗣
      被告於一百一十年六月中旬經由新聞報導，始知悉眾里公
      司竟將中國、越南進口之隔離衣，置入「宇紘拋棄式隔離
      衣」外盒包裝內，並以此方式銷售隔離衣。
　　⑵又被告雖認為其所販售之隔離衣符合一般隔離衣之效用，
      惟仍本於誠信原則積極出面處理本件消費爭議，而於一百
      一十年七月三十日透過Line釐清原告公司尚有一千六百零
      六件拋棄式隔離衣後，在一百一十年八月四日下午三時三
      十分許攜帶二千三百件正品之「宇紘拋棄式隔離衣」至原
      告公司之八里倉庫，期望在換貨原則下，與下游廠商即原
      告達成協議，然原告不接受換貨之條件，最終雙方協商無
      果，因此，被告係本於誠信，欲以「宇紘拋棄式隔離衣」
      與原告換貨而協商，惟並沒有同意承擔全數退款之責任。
　㈡關於原告之請求，原告應該要證明瑕疵，且被告認為縱然本
    件具有瑕疵，然系爭隔離衣屬於種類之債，被告有換貨的意
    願，亦於一百一十年八月四日與原告負責人洽談換貨事宜，
    然最終原告仍主張需全額退費。本件兩造並未就履行期間有
    特別重要合意，也未約定須嚴守於三級警戒期間交易防護隔
    離衣始達契約目的，若原告未能舉證證實本件締約雙方就履
    行期間有特別重要合意，足認原告未盡其舉證之責，其主張
    民法第二百五十五條解除契約而返還價金為無理由，原告之
    訴應予以駁回。原告固主張民法第二百二十九條第一項、民
    法第二百三十二條請求因不履行所生之損害賠償云云，惟原
    告應先就本件「遲延後給付對債務人無利益」、「具體損害
    額」負舉證之責，倘原告未盡其舉證之責，原告之訴自應予
    以駁回。
　㈢本件買賣標的物為系爭隔離衣，屬於種類物之債，倘若該項
    給付涉有不完全給付之債務不履行時，因該項種類物之債有
    補正可能，原告自僅能請求補正而不能逕行主張損害賠償，
    又被告因本件消費爭議業已準備一百八十一箱約二萬件正品
    之「宇紘拋棄式隔離衣」放置於萬泰倉儲，並於一百一十年
    八月四日下午三時三十分許攜帶二千三百件正品之「宇紘拋
    棄式隔離衣」至原告公司之八里倉庫，期望在換貨原則下，
    與下游廠商即原告達成協議，此亦為原告所承認之事實，堪
    認本件客觀上不僅有補正可能，且由被告有於該日已提供正
    品換貨之事實，亦見被告有補正之行為，惟在原告堅持解約
    情形下，雙方未能達成換貨協議，顯見原告係拒絕被告補正
    債務不履行之行為，其於本件訴訟主張民法第二百三十二條
    規定自無理由，原告之訴自應予以駁回。
　㈣本件雙方當事人並沒有訂立書面契約，目前國內仍有疫情，
    且原告並未證明二級、三級疫情警戒之差異，為本件雙方約
    定履行之特別要件，亦未證明雙方對履行期間有特別重要的
    合意，再者就民法第二百三十二條「無利益」部分原告僅提
    出自己所受損害之金額，然此與證明債務人重新提出無瑕疵
    正品而仍屬無利益一事尚屬有間，目前疫情為二級疫情警戒
    ，且國內疫情有日益嚴峻之傾向，應認被告重新提出給付對
    債權人而言仍屬有利益，因認原告尚未盡其舉證之責任，準
    此原告之訴應予駁回，另附值一提被告已經準備無瑕疵之正
    品貨並提供給原告，但原告仍拒絕受領，倘若原告拒絕受領
    之後再依債務不履行規定而為主張解除契約或損害賠償，顯
    非事理之平。
　㈤原告於一百一十年一月二十七日所提民事準備一狀，主張受
    有隔離衣回收暨倉儲管理費用五千七百九十元，及一百一十
    年下半年度交易金額之損失十六萬三千九百八十九元，被告
    雖同意隔離衣回收暨倉儲管理費用部分為審理範圍，但認一
    百一十年下半年度交易金額之損失仍構成訴之追加，且被告
    對此追加並不同意，故原告就此部分所為訴之追加難謂合法
    。退一步言，就一百一十年下半年度交易金額損失部分，縱
    法院認原告追加起訴合法（假設語氣），惟原告雖提出系爭
    隔離衣瑕疵退換工時表、倉儲管理費用表及瑕疵客戶影響統
    計表之內容，然僅係原告自製表格，且該表欠缺會計師簽核
    之證明，是以，上開表格形式上是否真正即有可議之處。原
    告雖陳稱系爭隔離衣瑕疵影響其客戶，致其一百一十年六月
    至十二月之交易金額下降云云，然造成原告與客戶之交易金
    額降低之因素頗多，有可能是原本之服務品質下降、客戶另
    有合作對象或經濟不景氣等因素，致客戶降低合作意願，是
    該交易金額下降與本件仿冒品爭議尚無相當因果關係，倘若
    原告未能舉證證明本件爭議與被告所受之損失具有相當因果
    關係，原告自應受敗訴之判決。
　㈥原告主張本件交易係在新冠肺炎疫情爆發之背景，佐以兩造
    對話紀錄內容，因認兩造之買賣契約應著重履行期於三級疫
    情警戒期間，交貨始達成合約目的云云，惟依對話紀錄中原
    告要求「能否直接先幫我寄」、「地址來一下明天司機會過
    去載，直接付現」，及訴外人蔡孟哲回復「好的，五權二路
    /五工三路口，明早十點」等語可知，兩造充其量僅係約定
    確定之履行期間，且原告之真意係指其有隔日交貨之需求，
    至於其購買系爭隔離衣之行為，是否係想藉由三級疫情爆發
    之時轉賣，賺取差價而獲利，實屬原告買賣商品之內心「動
    機」，非可曲解為兩造之交易業已合意須嚴守於三級警戒期
    間交易，始達契約目的，是以，原告未舉證證明兩造有何書
    面或文字紀錄可顯示有特別重要合意，其主張顯然沒有依據
    ，足認原告未盡其舉證之責，其主張民法第二百五十五條解
    除契約而返還價金為無理由，原告之訴自應予以駁回。退萬
    步言，倘法院認原告得全部解除契約，原告亦應負有回復原
    狀之義務，返還三千二百件仿冒之系爭隔離衣予被告，請法
    院就此部分為對待給付判決。
三、證據：提出萬泰倉儲揀貨明細表影本一件及正品宇紘拋棄式
    隔離衣貨品照片影本四紙為證。
    理    由
一、程序方面：按不變更訴訟標的，而補充或更正事實上或法律
    上之陳述者，非為訴之變更或追加，民事訴訟法第二百五十
    六條定有明文。前揭規定於簡易訴訟程序適用之（民事訴訟
    法第四百三十六條第二項參照）。經查：㈠原告原先提出系
    爭隔離衣瑕疵退換工時表，主張此部分受有二千零六十三元
    之損害（參本院卷第七十三頁），嗣後以該工時表所記載每
    小時一百二十五元應更正為一百六十元為由，更正此部分受
    有損害之金額連同倉儲管理費用合計為五千七百九十元（參
    本院卷第一一三頁），參酌前揭規定，程序並無不合，應予
    准許；㈡被告雖抗辯原告主張一百一十年下半年度交易金額
    損失十六萬三千九百八十九元構成訴之追加，且被告對此追
    加並不同意云云，然原告於聲請支付命令時並未釐清本件訴
    訟標的，嗣提出民事準備一狀釐清訴訟標的時即主張此項損
    害並提出瑕疵客戶影響統計表為證（參本院卷第五十八頁、
    第七十五頁），應屬補充法律上之陳述，無涉訴之追加，參
    酌前揭規定，程序亦無不合，應予准許。
二、原告主張意旨略以：原告分別於一百一十年五月二十六日、
    二十七日向被告訂購系爭隔離衣，金額為十七萬五千四百七
    十元，惟系爭隔離衣實為仿冒品且經新北市政府衛生局勒令
    回收，原告因回收上開隔離衣受有回收暨倉儲管理費用五千
    七百九十元之損失，且原告原有客戶亦因本件仿冒品爭議而
    減少或不再與原告合作，原告因此受有損失十六萬三千九百
    八十九元，被告之人員亦已承認販售仿冒之隔離衣並同意負
    擔相關責任，豈料後續原告多次聯繫被告商討退款事宜，惟
    被告僅願換貨，原告迫於無奈，爰依民法第二百五十五條等
    規定提起本件訴訟等語。被告答辯意旨則以：兩造並未就履
    行期間有特別重要合意，也未約定須嚴守於三級警戒期間交
    易防護隔離衣始達契約目的，若原告未能舉證證實本件締約
    雙方就履行期間有特別重要合意，足認原告未盡其舉證之責
    ，其主張民法第二百五十五條解除契約而返還價金為無理由
    ，另原告主張債務不履行損害賠償部分，亦未舉證「遲延後
    給付對債務人無利益」、「具體損害額」，原告之訴自應駁
    回等語置辯。
三、兩造對於下列事項並無爭執：㈠原告分別於一百一十年五月
    二十六日、二十七日向被告訂購三千二百套系爭隔離衣，金
    額共計為十七萬五千四百七十元；㈡系爭隔離衣為仿冒品經
    新北市政府衛生局勒令回收，原告回收後尚有一千六百零六
    套仿冒品系爭隔離衣（參本院卷第四十八頁、第六十頁）。
    兩造爭執重點在於：㈠原告以系爭隔離衣為仿冒品致原告受
    損為由，主張依民法第二百五十五條解除契約，並主張受有
    回收暨倉儲管理費用五千七百九十元、營收損失十六萬三千
    九百八十九元，而請求被告給付十七萬五千四百七十元，是
    否有據？㈡被告抗辯倘認原告得全部解除契約，原告應返還
    三千二百件仿冒之系爭隔離衣予被告，由法院為對待給付判
    決，其抗辯是否有據？爰說明如后。
四、按依契約之性質或當事人之意思表示，非於一定時期為給付
    不能達其契約之目的，而契約當事人之一方不按照時期給付
    者，他方當事人得不為前條之催告，解除其契約，民法第二
    百五十五條定有明文。又民法二百五十五條之規定，固於相
    對定期行為亦有適用，惟相對定期行為之成立，以當事人間
    就履行期之特別重要成立合意為要件（最高法院三十一年上
    字第二八四○號裁判意旨參照）。次按民法第二百五十九條
    條第一、二款規定：「契約解除時，當事人雙方回復原狀之
    義務，除法律另有規定或契約另有訂定外，依左列之規定：
    一、由他方所受領之給付物，應返還之。二、受領之給付為
    金錢者，應附加自受領時起之利息償還之。」。再按遲延後
    之給付，於債權人無利益者，債權人得拒絕其給付，並得請
    求賠償因不履行而生之損害，民法第二百三十二條定有明文
    。又依契約當事人之意思表示，非於一定時期為給付不能達
    其契約之目的，而契約當事人之一方不按照時期給付者，他
    方當事人雖未解除契約，仍得以遲延後之給付於其無利益，
    依民法第二百三十二條規定予以拒絕，並得請求賠償因不履
    行而生之損害（最高法院一○三年度台上字第一二○○號判決
    意旨參照）。但遲延後之給付於債權人無利益之事實，應由
    債權人負舉證之責（最高法院九十五年台上字第二二八號判
    決意旨參照）。復按給付有確定期限者，債務人自期限屆滿
    時起，負遲延責任。給付無確定期限者，債務人於債權人得
    請求給付時，經其催告而未為給付，自受催告時起，負遲延
    責任。其經債權人起訴而送達訴狀，或依督促程式送達支付
    命令，或為其他相類之行為者，與催告有同一之效力。前項
    催告定有期限者，債務人自期限屆滿時起負遲延責任。民法
    第二百二十九條定有明文。末按民事訴訟法第二百二十二條
    第二項規定：「當事人已證明受有損害而不能證明其數額或
    證明顯有重大困難者，法院應審酌一切情況，依所得心證定
    其數額。」。
五、經查：㈠被告出售系爭隔離衣三千二百套予原告，因係仿冒
    品經新北市政府衛生局勒令回收，但原告回收後僅存一千六
    百零六套仿冒品系爭隔離衣，足信其他一千五百九十四套仿
    冒品隔離衣經原告出售予其客戶後，原告之客戶業已使用拋
    棄該等隔離衣而無法請原告回收退款，原告就此部分一千五
    百九十四套仿冒品隔離衣難認有何未獲被告給付或遲延給付
    而受有損失之狀況，應無從依民法二百五十五條之規定解約
    請求被告退款；㈡關於原告回收後尚存一千六百零六套仿冒
    品系爭隔離衣，被告雖辯稱為種類之債且履行期無特別重要
    合意，故原告僅得請求更換為正品系爭隔離衣云云，然根據
    原告提出系爭隔離衣瑕疵退換工時表內容，原告回收後尚存
    之一千六百零六套仿冒品系爭隔離衣，其中一千五百六十二
    件係一百一十年六月二十一日自原告客戶回收（參本院卷第
    七十三頁），足見被告販售原告之系爭隔離衣，在不到一個
    月期間內，絕大部分均已由原告轉售原告客戶，被告所稱一
    百一十年八月四日欲以正品換貨，距原告回收時間達一個半
    月，距最初交付仿冒品隔離衣時間則更久，難認被告係於合
    理之履行期欲換貨履行債務，原告主張被告遲延給付應屬有
    據，且因被告交付仿冒品系爭隔離衣讓原告販售，原告已經
    被貼上販售仿冒品廠商之標籤，縱使原告透過換貨取得該品
    牌正品隔離衣，亦難獲客戶相信確為正品隔離衣，原告勢將
    難以出售該品牌正品隔離衣予客戶，此並有原告與訴外人沐
    愛動物醫院Line對話截圖足為佐證（參本院卷第一四一頁至
    第一六一頁），故依民法第二百五十五條規定，原告就一千
    六百零六套仿冒品系爭隔離衣部分解除契約，應屬有據；㈢
    依民法第二百五十九條第二款規定，原告就一千六百零六套
    仿冒品系爭隔離衣部分解除契約，被告即應償還該部分之款
    項，原告主張每套為五十四點六元，業據提出訂貨記錄頁面
    截圖為證（參本院卷第六十五頁、第六十七頁），故被告應
    償還原告之金額為八萬七千六百八十八元（計算式：54.6元
    ×1,606套≒87,688元），惟被告既提出對待給付判決之抗辯
    ，依民法第二百五十九條第一款規定，自應於原告返還仿冒
    品宇紘拋棄式隔離衣一千六百零六件予被告時，由被告給付
    前揭八萬七千六百八十八元及法定利息；㈣原告另主張受有
    回收暨倉儲管理費用五千七百九十元之損害，並提出系爭隔
    離衣瑕疵退換工時表（每小時工時時薪更正為基本時薪一百
    六十元）及系爭隔離衣瑕疵倉儲管理費用表為證（參本院卷
    第七十三頁、第七十五頁），被告雖抗辯該等表格為原告自
    行製作不足為據云云，但原告回收仿冒隔離衣耗費工時及存
    放仿冒系爭隔離衣支出倉儲費用而受有損害均屬明確，本院
    依民事訴訟法第二百二十二條第二項規定審酌後認為原告主
    張金額應屬合理，原告依民法第二百二十九條、第二百三十
    二條請求前揭五千七百九十元之損害賠償，應屬有據；㈤原
    告復主張受有營收十六萬三千九百八十九元之損害，並提出
    瑕疵客戶影響統計表為證（參本院卷第七十五頁），然誠如
    被告所辯縱使原告與客戶之交易金額降低，但其因素頗多，
    該交易金額下降與本件仿冒品爭議尚無法認定具有相當因果
    關係，故原告此部分之主張應屬無據；㈥基上，被告應賠償
    原告回收暨倉儲管理費用五千七百九十元及法定利息之損害
    ，並於原告返還仿冒品宇紘拋棄式隔離衣一千六百零六件予
    被告時，被告應給付原告八萬七千六百八十八元及法定利息
    。
六、綜上所述，原告本於民法第二百五十五條、第二百二十九條
    、第二百三十二條規定，請求被告給付十七萬五千四百七十
    元，及自起訴狀繕本送達翌日（即一百一十年九月十七日）
    起至清償日止，按年息百分之五計算之利息，其請求於主文
    第一項之範圍內為有理由，應予准許。超過主文第一項範圍
    之請求，則屬無據，應予駁回。
七、本件係就民事訴訟法第四百二十七條第一項訴訟適用簡易程
    序所為被告一部敗訴之判決，依同法第三百八十九條第一項
    第三款規定，就被告敗訴部分應依職權宣告假執行。並依同
    法第三百九十二條第二項規定，依被告聲請宣告被告敗訴部
    分如供擔保，得免為假執行。至於原告敗訴部分，原告之訴
    既經駁回，假執行之聲請失所附麗，應併予駁回。
八、本件訴訟費用額，依後附計算書確定如主文所示金額。
九、本件事證已臻明確，兩造其餘攻擊防禦方法，於本判決結果
    不生影響，爰不一一論述，併此敘明。
十、據上論結，原告之訴為一部有理由，一部無理由，並依民事
    訴訟法第七十九條，判決如主文。　
中　　華　　民　　國　　111 　年　　6 　　月　　30　　日
                              臺北簡易庭
                              法      官  文衍正
以上正本係照原本作成。
如對本判決不服，須於判決送達後二十日內向本庭（臺北市重慶
南路一段一百二十六巷一號）提出上訴狀。（須按他造當事人之
人數附繕本）。如委任律師提起上訴者，應一併繳納上訴審裁判
費。
中　　華　　民　　國　　111 　年　　6 　　月　　30　　日
                              書  記  官  高秋芬
訴訟費用計算書：
項        目             金  額（新臺幣）        備  註 
第一審裁判費　　           1,880元
合　　　　計　　     　    1,880元